【裁判字號】    98,抗,1399
【裁判日期】    980923
【裁判案由】    聲明異議
【裁判全文】
臺灣高等法院民事裁定                  98年度抗字第1399號
    抗  告  人  甲○○
                          樓
    相  對  人  台北縣淡水鎮農會
    法定代理人  乙○○
上列抗告人因與台北縣淡水鎮農會間拍賣抵押物強制執行事件，
對於中華民國98年8月4日臺灣士林地方法院98年度事聲字第40號
裁定提起抗告，本院裁定如下：
    主      文
抗告駁回。
抗告程序費用新台幣壹仟元由抗告人負擔。
    理      由
一、抗告意旨略以：相對人係以不法手段對伊取得借款債權及抵
    押權設定，伊已向監察院提出陳訴，並由該院受理調查中，
    顯屬執行程序進行中發生之特別情事；又相對人於聲請原執
    行法院拍賣抵押品之執行程序進行中，因相對人總幹事李國
    雄之偽造文書犯行，經刑事庭判決確定，已明確有違背善良
    風俗之不法具體情事發生，如繼續執行顯非適當，執行法院
    認本件並無延緩執行之特別情事，而駁回抗告人延緩執行之
    聲請，自有未合，為此提起抗告，聲明廢棄原裁定等語。
二、按實施強制執行時，經債權人同意者，執行法院得延緩執行
    ；前項延緩執行之期限不得逾三個月，債權人聲請續行執行
    而再同意延緩執行者，以一次為限；每次延緩期間屆滿後，
    債權人經執行法院通知而不於十日內聲請續行者，視為撤回
    其強制執行之聲請；實施強制執行時，如有特別情事繼續執
    行顯非適當者，執行法院得變更或延展執行期日，強制執行
    法第10條定有明文。是實施強制執行時，執行法院如因有特
    別情事，依上開規定而變更或延展執行期日者，乃屬執行法
    院之職權（最高法院96年台抗字第267號民事裁定參照）。
    所謂「有特別情事繼續執行顯非適當」，係指有特別重大之
    情事存在，若繼續執行，對債務人顯然過苛或有背公序良俗
    或難於執行等情形而言，例如於債務人家有婚嫁之日或舉辦
    喪葬之際，為遷讓房屋之執行，雖屬合法，但究屬違情悖理
    ，對於債務人顯然過苛；又如執行標的物所在地為天災、疾
    病或暴亂禁止進入地區，顯難繼續執行等是。且執行法院僅
    得將執行期日變更或延展，並非得將原已核發之執行命令撤
    銷，或質疑執行名義所載請求權是否確實存在。
三、經查：本件相對人即債權人台北縣淡水鎮農會以臺灣士林地
    方法院90年度拍字第110號民事裁定為執行名義，聲請原法
    院民事執行處強制執行拍賣抗告人即債務人所有台北縣淡水
    鎮○○○段水碓小段35、45、45-2地號土地。債務人於98年
    3月18日以相對人放貸案件有不法情事，業已向監察院提出
    陳情為由，聲請延緩執行。原法院民事執行處乃徵詢相對人
    意見，惟相對人不同意延緩執行，有執行卷宗可稽。執行法
    院以「抗告人所指，實乃系爭執行名義所載之債權、抵押權
    存否之實體法上爭執，本非執行法院所得審究，執行法院倘
    繼續進行系爭執行程序，並無違反社會之倫理道德觀念等善
    良風俗之虞，當不致損及債務人即異議人之人權而構成苛酷
    執行」，而認定本件並無得延緩執行之特別情事，並駁回抗
    告人延緩執行之聲請，洵屬正當。抗告意旨仍執陳詞，指摘
    原裁定不當，求予廢棄，非有理由，應予駁回。
四、據上論結，本件抗告為無理由。依強制執行法第30條之1，
    民事訴訟法第495條之1第1項、第449條第1項、第95條、第
    78條，裁定如主文。
中    華    民    國    98    年    9     月    23    日
                  民事第十四庭
                        審判長法  官  林金村
                              法  官  王麗莉
                              法  官  李慈惠
正本係照原本作成。
本裁定除以適用法規顯有錯誤為理由外，不得再抗告。如提起再
抗告，應於收受後10日內委任律師為代理人向本院提出再抗告狀
。並繳納再抗告費新台幣１千元。
中    華    民    國    98    年    9     月    23    日
                              書記官  董曼華


司法院資訊處製作；財團法人民間司法改革基金會備份。
